【裁判字號】    97,訴,5562
【裁判日期】    980602
【裁判案由】    槍砲彈藥刀械管制
【裁判全文】
臺灣板橋地方法院刑事判決              97年度訴字第5562號
公  訴  人  臺灣板橋地方法院檢察署檢察官
被      告  甲○○
                      樓
                    （另案於臺灣臺北監獄執行中）
指定辯護人  本院公設辯護人乙○○
上列被告因違反槍砲彈藥刀械管制條例案件，經檢察官提起公訴
（97年度偵字第22849 號），本院判決如下：
    主  文
甲○○未經許可，持有可發射子彈具有殺傷力之改造槍枝，累犯
，處有期徒刑年肆月，併科罰金新臺幣伍萬元，罰金如易服勞
役，以新臺幣壹仟元折算壹日。扣案之具有殺傷力仿FN廠1910型
半自動手槍製造之改造槍枝壹支（含彈匣壹個，槍枝管制編號0
000000000號）沒收之。
    事  實
一、甲○○前於民國96年間因施用毒品案件，經臺灣臺北地方法
    院以96年度簡字第2299號判處有期徒刑5 月，嗣經減刑為有
    期徒刑2 月15日確定，於97年1 月29日執行完畢，翌日出監
    。詎仍不知悔改，明知未經主管機關許可，不得持有槍砲彈
    藥刀械管制條例管制之違禁物，竟未經許可，基於持有可發
    射子彈具有殺傷力之改造槍枝及具有殺傷力子彈之犯意，於
    97年6 月間某日，在臺北縣板橋市○○路上某OK便利商店（
    亞東紀念醫院附近）前，以新臺幣（下同）2 萬5 千元（起
    訴書誤載為2 萬元）之代價，向某真實姓名年籍不詳，綽號
    「阿華」之成年男子購得具有殺傷力仿FN廠1910型半自動手
    槍製造之槍枝換裝土造金屬槍管而成之改造槍枝1 支（含彈
    匣1 個，槍枝管制編號0000000000號）、具有殺傷力之金屬
    彈殼組合直徑7.5mm 至8.6mm 金屬彈頭而成之非制式子彈6
    顆（起訴書誤載為5 顆，業經公訴人於本院審理時更正為6
    顆）後，未經許可而持有之。嗣於同年8 月5 日18時30分許
    ，經警持本院核發之搜索票搜索甲○○位於臺北縣五股鄉○
    ○路199 之4 號7 樓之居所而查獲，並扣得前開改造槍枝1
    支（含彈匣1 個）、非制式子彈6 顆。
二、案經臺北市政府警察局少年警察隊移請臺灣板橋地方法院檢
    察署檢察官偵查起訴。
    理  由
一、上揭事實，業據被告甲○○於警、偵訊及本院審理時坦承不
    諱，並有查獲現場及扣案物照片共6 張附卷可稽，且扣案之
    改造槍枝1 支（含彈匣1 個，槍枝管制編號0000000000號）
    ，經送鑑定結果，為仿FN廠1910型半自動手槍製造之槍枝換
    裝土造金屬槍管而成之改造槍枝，擊發功能正常，可供擊發
    適用子彈使用，具有殺傷力；又扣案之子彈6 顆，經鑑定結
    果，認均係非制式子彈，係由金屬彈殼組合直徑7.5mm 至8.
    6mm 金屬彈頭而成，全部經試射後，均可擊發，具有殺傷力
    ，此有內政部警政署刑事警察局（下稱刑事警察局）97年8
    月14日刑鑑字第0970117434號槍彈鑑定書、98年3 月3 日刑
    鑑字第0980013820號函各1 份在卷可考（上開槍彈鑑定書屬
    被告以外之人於審判外之書面陳述，而公訴人、被告及辯護
    人就該書面陳述，於本院調查證據時知有刑事訴訟法第159
    條第1 項不得為證據之情形，均未於言詞辯論終結前聲明異
    議，視為同意作為證據，本院審酌該書面陳述作成之情形正
    常，並無何不當之情形，且與待證事實相關，認適當作為證
    據，故上開槍彈鑑定書依刑事訴訟法第159 條之5 規定，具
    有證據能力；另前開函文係本院囑託刑事警察局就未試射之
    子彈進行試射，以鑑定有無殺傷力，該局所回覆之書面報告
    ，該鑑定報告自有證據能力），則上開改造槍枝及非制式子
    彈係分屬槍砲彈藥刀械管制條例第4 條第1 項第1 款、第2
    款所稱之槍砲、彈藥無誤。從而，被告自白核與事實相符，
    本件事證明確，其犯行洵堪認定。
二、核被告所為，係犯槍砲彈藥刀械管制條例第8 條第4 項未經
    許可持有可發射子彈具殺傷力之改造槍枝罪、第12條第4 項
    未經許可持有子彈罪。被告以一持有行為，同時持有上開改
    造槍枝及子彈，觸犯構成要件不同之罪，為想像競合犯，應
    從一重之未經許可持有可發射子彈具有殺傷力之改造槍枝罪
    論處。被告曾有如犯罪事實欄所示之論罪科刑前科，此有臺
    灣高等法院被告前案紀錄表1 份在卷可憑，其於有期徒刑執
    行完畢後5 年內，故意再犯本件有期徒刑以上之罪，為累犯
    ，應依刑法第47條第1 項規定加重其刑。爰審酌被告任意持
    有前開改造槍枝及子彈，對社會治安有潛在之危險性，惟念
    其犯後坦承犯行，態度良好，且未曾持該槍彈犯罪，尚未造
    成重大之危害等一切情狀，量處如主文所示之刑，併科罰金
    5 萬元，並諭知罰金易服勞役之折算標準，以資懲儆。扣案
    之上開改造槍枝1 支（含彈匣1 個，槍枝管制編號00000000
    00號），係槍砲彈藥刀械管制條例第4 條第1 項第1 款所列
    物品，為未經許可不得持有之違禁物，不問屬於犯罪行為人
    與否，均應依刑法第38條第1 項第1 款規定宣告沒收。至送
    鑑定時試射之非制式子彈6 顆，雖具殺傷力，但試射後已不
    存在，其所留彈頭、彈殼，並非違禁物，無庸併予宣告沒收
    。另扣案之無法擊發而不具殺傷力之子彈3 顆，亦非違禁物
    ，爰不予宣告沒收。
據上論斷，應依刑事訴訟法第299 條第1 項前段，槍砲彈藥刀械
管制條例第8 條第4 項、第12條第4 項，刑法第11條前段、第55
條、第47條第1 項、第42條第3 項前段、第38條第1 項第1 款，
判決如主文。
本案經檢察官黃明絹到庭執行職務。
中    華    民    國    98    年    6     月    2     日
                刑事第十九庭  審判長法  官  汪怡君
                                    法  官  楊仲農
                                    法  官  楊筑婷
上列正本證明與原本無異。
如不服本判決，應於判決送達後10日內敘明上訴理由，向本院提
出上訴狀 (應附繕本)，上訴於臺灣高等法院。其未敘述上訴理
由者，應於上訴期間屆滿後20日內向本院補提理由書「切勿逕送
上級法院」。
                                    書記官  林怡君
中    華    民    國    98    年    6     月    2     日
附錄本案論罪科刑法條：
槍砲彈藥刀械管制條例第8條第4項
未經許可，持有、寄藏或意圖販賣而陳列第1 項所列槍枝者，處
3 年以上10年以下有期徒刑，併科新臺幣700 萬元以下罰金。
槍砲彈藥刀械管制條例第12條第4項：
未經許可，持有、寄藏或意圖販賣而陳列子彈者，處5 年以下有
期徒刑，併科新臺幣3 百萬元以下罰金。


司法院資訊處製作；財團法人民間司法改革基金會備份。
